# 请教陈版新金融工具准则下应收款信用损失计提问题

提问人：milifish 时间：2019-07-22 11:31:46
在新金融工具准则下，对于不含重大融资成分的应收账款和合同资产，按照整个存续期的预期信用损失确认准备。
看了不少 A+H 股公司在计算预期应收款信用损失时将应收账款按照逾期天数进行分段，然后乘以每段固定的损失比例进行计算，这最符合准则提到的简化计算方式。
但也有公司按照期末应收款的账龄进行分段，然后按照每段的信用损失率计算信用损失，每年信用损失率不固定（比如中联重科，东方航空等），每年信用损失率固定（比如东方电气，相当于按照账龄分析法计提）。
请问按照账龄分段计提信用损失，或者按回以前用账龄分析法，用固定的坏账比例计提是否符合现有金融工具的要求？

回答人：chenyiwei
新准则下账龄法仍可使用。至于每年的计提比例是否固定，则按会计估计变更的相关原则处理。